# 借出款项收到的利息（作为投资活动）在补充资料中如何列示

提问人：法海 时间：2022-07-11 23:33:34
陈版及各位老师，
公司有借出款项给其他公司，收取的利息核算时作为其他业务收入，现金流作为收到其他与投资活动的现金流，在编制现流表补充资料时，想问一下这一块利息收入是填列在“投资损失”还是“其他”比较好。

回答人：chenyiwei
因为利润表中作为其他业务收入，故建议现金流量表补充资料中列入“其他”项。如果利润表中列入投资收益的，则现金流量表间接法中可列入“投资损失”。